【裁判字號】    99,交上易,1092
【裁判日期】    990929
【裁判案由】    過失致死
【裁判全文】
臺灣高等法院臺中分院刑事判決      99年度交上易字第1092號
上  訴  人  臺灣臺中地方法院檢察署檢察官
被      告  乙○○
上列上訴人因過失致死案件，不服臺灣臺中地方法院99年度交易
字第200號中華民國99年7月21日第一審判決（起訴案號：臺灣臺
中地方法院檢察署99年度偵字第1291號），提起上訴，本院判決
如下：
    主  文
上訴駁回。
    理  由
一、本案經本院審理結果，認第一審判決被告無罪，經核並無不
    當，應予維持，並引用第一審判決書記載之證據及理由（如
    附件）。
二、公訴人之上訴意旨略稱：
  (一)按刑法上過失致死罪之構成要件，為行為人違反注意義務、
    有過失行為、造成被害人死亡之結果、行為與結果間具有相
    當因果關係，始得成立。又按刑法上之過失，其過失行為與
    結果間，在客觀上有相當因果關係始得成立。所謂相當因果
    關係，係指依經驗法則，綜合行為當時所存在之一切事實，
    為客觀之事後審查，認為在一般情形下，有此環境、有此行
    為之同一條件，均可發生同一之結果者，則該條件即為發生
    結果之相當條件，行為與結果即有相當之因果關係。反之，
    若在一般情形下，有此同一條件存在，而依客觀之審查，認
    為不必皆發生此結果者，則該條件與結果不相當，不過為偶
    然之事實而已，其行為與結果間即無相當因果關係（最高法
    院76年臺上字第192號判例參照）。
  (二)按「行車速度，依速限標誌或標線之規定，無速限標誌或標
    線者，行車時速不得超過50公里。」道路交通安全規則第93
    條第1項第1款訂有明文。本件被告自承：伊當時車速60公里
    ，案發時車速確有過快，有過失等語。而本件肇事地點之速
    限係時速50公里，有道路交通事故調查報告表(一)在卷可查
    ，此為原審所是認，惟原審逕認被告此部分違反僅係單純行
    政責任，顯有誤會。倘被告於案發前依速限內規定時速行進
    ，於案發時應有更多之注意能力得以預防車前狀況，亦不會
    因此造成無法注意防免之情形，是被告行車未依速限標誌規
    定且未注意車前狀況與本件車禍之發生確實有因果關係。雖
    臺灣省臺中縣區車輛行車事故鑑定委員會鑑定結果及臺灣省
    車輛行車覆議鑑定委員會覆議結果均認被告對於車禍事故之
    發生，並無任何過失，惟鑑定意見亦僅係提供法院參考，並
    非遽以認定被告是否涉及犯罪之依據，附此敘明。
  (三)是以被告既已違反渠注意義務而有過失行為，造成被害人前
    揭死亡結果，且行為與結果間具有相當因果關係，被告係犯
    刑法第276條第1項之過失致人於死犯行，應堪認定。原審判
    決被告無罪，尚非妥適云云。
三、查本件被告在限速50公里之地點，雖以60公里之速度行駛，
    惟該地點適值綠燈可通行，被害人行駛在前依交通規則，本
    應在右前方左轉彎待轉區等待左轉，乃竟違反交通規則逕行
    左轉，致與綠燈直行之被告機車相撞，為被告注意能力所不
    及，被告之行為與車禍之發生並無相當因果關係，原審諭知
    被告無罪，核無不當，上訴人之上訴為無理由，應予駁回。
據上論斷，應依刑事訴訟法第368條、第373條，判決如主文。
本案經檢察官甲○○到庭執行職務。
中    華    民    國    99    年    9     月    29    日
            刑事第一庭    審判長法  官  李  璋  鵬
                                法  官  胡  忠  文
                                法  官  胡  森  田
以上正本證明與原本無異。
不得上訴。
                                書記官  黃  禎  祥
中    華    民    國    99    年    9     月    29    日

司法院資訊處製作；財團法人民間司法改革基金會備份。
